th: ประเภทการระบายอากาศของเครื่องอบผ้า: คอนเดนเซอร์; ปั๊มความร้อน; ไฮบริด; แบบหมุนเวียนอากาศกลับเข้า; เครื่องอบผ้าแบบปั่นแห้ง; ระบายอากาศ; อื่นๆ
fr: Type d’évacuation du sèche-linge: Condenseur; Pompes à chaleur; Hybride; Ventilation à recirculation; Sèche-linge à évacuation; Ventilé; Autre
ro-RO: Tipul de ventilație a uscătorului: Condensator; Pompă de căldură; Hibrid; Recirculare; Uscător centrifugal; Cu ventilație; Altele
en: Dryer venting type: Condenser; Heat Pump; Hybrid; Recirculating; Spin Dryer; Vented; Other
tr: Kurutma makinesi havalandırma tipi: Kondenserli; Isı pompası; Hibrit; Devridaim; Santrifüjlü Kurutma; Havalandırmalı; Diğer
pt-PT: Tipo de ventilação da máquina de secar: Condensador; Bombas de calor; Híbrido; Recirculação; Secadora centrífuga; Ventilado; Outro
da: Tørretumblers udluftningstype: Kondensator; Varmepumpe; Hybrid; Recirkulation; Centrifuge; Ventileret; Andet
ja: 乾燥機の排気タイプ: コンデンサー; ヒートポンプ; ハイブリッド; 再循環; スピンドライヤー; ベント付き; その他
es: Tipo de ventilación de la secadora: Condensador; Bomba de calor; Híbrido; Recirculación; Secador centrífugo; Ventilado; Otros
nl: Type wasdrogerventilatie: Condensator; Warmtepomp; Hybride; Recirculatie; Centrifuge; Luchtafvoer; Overig
zh-CN: 烘干机的排气类型: 冷凝式; 热泵式; 混合式; 循环式; 甩干式; 排风式; 其他
zh-TW: 烘衣機排風類型: 冷凝式; 熱泵式; 混合式; 循環; 脫水機; 排風式; 其他
ru: Тип вентиляции сушильной машины: Конденсационная; С тепловым насосом; Гибридная; Рециркуляция; Центрифуга; Вентиляционная; Другое
fi: Kuivausrummun tuuletustyyppi: Kondensaattori; Lämpöpumppu; Hybridi; Ilmankierto; Linkous; Ilmattu; Muu
pt-BR: Tipo de ventilação da secadora: Condensador; Bomba de calor; Híbrido; Recirculação; Secadora centrífuga; Ventilado; Outro
bg-BG: Тип вентилация на сушилнята: Кондензаторно; Термопомпа; Хибрид; Рециркулация; Центрофуга; Вентилирано; Друго
el: Τύπος εξαερισμού στεγνωτηρίου: Συμπυκνωτής; Με αντλία θερμότητας; Υβριδικό; Ανακυκλοφορίας; Στεγνωτήριο στυψίματος; Εξαερισμού; Άλλο
nb: Tørketrommelens ventilasjonstype: Kondensator; Varmepumper; Hybrid; Resirkulering; Sentrifugetørker; Ventilert; Annet
de: Trocknerentlüftungstyp: Kondensator; Wärmepumpe; Hybrid; Wärmepumpe; Wäscheschleuder; Belüftet; Sonstiges
it: Tipo di ventilazione dell'essiccatore: Condensatore; Pompe di calore; Ibrido; Ricircolo; Centrifuga; A espulsione; Altro
hr-HR: Vrsta ventilacije sušilice: Kondenzatorski; Toplinska pumpa; Hibridni; Recirkulacija; Centrifuga za sušenje; Ventilirano; Ostalo
sl-SI: Vrsta odzračevanja sušilnega stroja: Kondenzatorski; Toplotne črpalke; Hibridni; Recirkulacija; Sušilni stroj; Prezračeno; Druga
sv: Torktumlarens ventilationstyp: Kondensor; Värmepumpar; Hybrid; Recirkulerande; Centrifugeringstorktumlare; Ventilerad; Övrigt
sk-SK: Typ odvetrávania sušičky: Kondenzátor; Tepelné čerpadlo; Hybridný; Recirkulácia; Odstreďovač; Vetraný; Iné
cs: Způsob odvětrávání sušičky: Kondenzátor; Tepelné čerpadlo; Hybridní; Recirkulace; Ždímačka; S odtahem; Jiné
ko: 건조기 배기 방식: 콘덴서; 히트 펌프; 하이브리드; 재순환식; 탈수 전용 건조기; 통기형; 기타
hu: Szárító szellőztetőtípusa: Kondenzátor; Hőszivattyú; Hibrid; Recirkulációs; Centrifuga; Szellőző; Egyéb
lt-LT: Džiovyklės ventiliacijos tipas: Kondensatorius; Šilumos siurbliai; Hibridinis; Recirkuliacinis; Centrifuginė džiovyklė; Ventiliuojamas; Kita
pl: Typ odpowietrznika suszarki: Kondensacyjne; Pompa ciepła; Hybrydowe; Recyrkulacyjny; Wirówka; Z wywiewem; Pozostałe
vi: Loại thông gió máy sấy: Dạng tụ; Bơm Nhiệt; Kết hợp; Tuần hoàn; Máy sấy ly tâm; Thông hơi; Khác